臺灣屏東地方法院刑事判決　　　　　　100年度交易字第123號
公　訴　人　臺灣屏東地方法院檢察署檢察官
被　　　告　沈郁峰
上列被告因公共危險案件，經檢察官聲請以簡易判決處刑（100
年度撤緩偵字第13號），本院認不宜以簡易判決處刑，改依通常
程序判決如下：
    主  文
本件公訴不受理。
    理  由
一、公訴意旨詳如聲請簡易判決處刑書所載（如附件）。
二、按起訴之程序違背規定者，應諭知不受理之判決，並得不經
    言詞辯論為之，刑事訴訟法第303 條第1 款、第307 條定有
    明文。次按緩起訴處分確定後，有拘束檢察官之效力，檢察
    官於緩起訴期間內對於同一被告之同一案件，除有合於刑事
    訴訟法第253 條之3 之情形，並撤銷原處分外，不得繼續偵
    查或起訴；緩起訴期間屆滿而緩起訴處分未經撤銷者，非有
    刑事訴訟法第260 條所定事由，不得再行起訴。又依刑事訴
    訟法第260 條規定可知，不起訴處分一旦確定，即生實質確
    定力，至於緩起訴處分，因其係介於起訴及微罪職權不起訴
    間之緩衝制度設計，其處分縱然確定，仍待緩起訴期滿，且
    未經撤銷時，始生實質確定力，足見在緩起訴期間內，尚無
    實質確定力可言。是上開「緩起訴處分期滿未經撤銷」乃單
    純之事實狀態，僅生「有」、「無」之判斷，不生確定與否
    之問題。又檢察官為緩起訴處分者，得命被告於一定期間內
    遵守或履行刑事訴訟法第253 條之2 第1 項各款所定事項，
    被告於緩起訴期間內如有違背上開應遵守或履行事項之情形
    ，檢察官固得依職權或依告訴人之聲請，撤銷原緩起訴處分
    ，繼續偵查或起訴，但以原緩起訴處分已經撤銷為前提，此
    觀刑事訴訟法第253 條之3 第1 項第3 款規定即明（最高法
    院94年度台非字第181 號判決意旨參照）。是以在撤銷原緩
    起訴處分未確定前，檢察官尚不得對同一事實再行起訴，否
    則將使撤銷起訴處分程序及被告得聲請再議之規定形同具文
    。惟檢察官撤銷緩起訴處分，應制作處分書敘述其處分之理
    由，並將正本送達於被告，被告接受撤銷緩起訴處分書後，
    得於7 日內以書狀敘述不服之理由，經原檢察官向直接上級
    法院檢察署檢察長或檢察總長聲請再議；如檢察官未於緩起
    訴期間內踐行上揭法定之撤銷緩起訴處分程序而逕行起訴或
    聲請簡易判決處刑，其起訴程序應屬違背規定，依刑事訴訟
    法第303 條第1 款規定，應諭知公訴不受理之判決（臺灣高
    等法院99年度交上易字第310 號判決意旨可參）。
三、經查：
（一）本件被告沈郁峰因違背安全駕駛案件，前經臺灣屏東地方
      法院檢察署檢察官於98年9 月28日以98年度偵字第5023號
      為緩起訴處分確定，而被告於緩起訴期間內，因有違反刑
      事訴訟法第253 條之2 第1 項第4 款之應履行事項之情形
      ，復經同署檢察官於99年10月14日以99年度撤緩字第127
      號為撤銷緩起訴之處分，並於100 年1 月12日以100 年度
      撤緩偵字第13號聲請以簡易判決處刑等情，有該緩起訴處
      分書、撤銷緩起訴處分書及聲請簡易判決處刑書在卷可稽
      ，合先敘明。
（二）按送達文書，除本章有特別規定外，準用民事訴訟法之規
      定，刑事訴訟法第62條定有明文。次按送達文書，於應受
      送達人之住居所、事務所或營業所行之；送達於住居、事
      務所或營業所，不獲會晤應受送達人者，得將文書付與有
      辨別事理能力之同居人或受僱人；送達不能依前二條規定
      為之者，得將文書寄存送達地之自治或警察機關，並作送
      達通知書兩份，一份黏貼於應受送達人住居所、事務所、
      營業所或其就業處所門首，另一份置於該送達處所信箱或
      其他適當位置，以為送達；寄存送達，自寄存之日起，經
      10日發生效力，民事訴訟法第136 條第1 項前段、第137
      條第1 項、第138 條第1 項、第2 項分別定有明文。經查
      ，本件被告之住、居所地分別為屏東縣屏東市○○里○○
      路507 號、屏東縣屏東市○○路89號8 樓之2 ，而上開撤
      銷緩起訴處分書分別於緩起訴處分期滿（即99年10月27日
      ）後之99年11月25日、23日始送達於被告上開住、居所，
      上開住所地因未獲會晤本人亦無受領文書之同居人或受僱
      人，而寄存於屏東縣政府警察局屏東分局海豐派出所（於
      99年12月5 日始生送達效力），另居所地亦因未會晤本人
      ，僅將文書交與有辨別事理能力之受僱人代收，有被告個
      人基本資料查詢結果1 份及送達證書2 份在卷可稽（見本
      院卷第10頁、99年度撤緩字第127 號偵查卷第4 至5 頁）
      。
（三）綜上所述，公訴人上開撤銷緩起訴處分書雖經檢察官於緩
      起訴期間內之99年10月14日作成，惟公訴人並未於緩起訴
      處分期滿前合法送達被告，核與刑事訴訟法第255 條第2
      項前段、第256 條之第1 項規定之程序不合，且依全案卷
      證亦查無有合於刑事訴訟法第260 條所列各款事由。從而
      ，公訴人逕向本院聲請本件簡易判決處刑，即與法定起訴
      程序不合，其起訴程序違背規定，核其性質亦不能命其補
      正，依前揭說明，爰不經言詞辯論，逕為公訴不受理之判
      決。
四、據上論斷，應依刑事訴訟法第452 條、第303 條第1 款、第
    307 條，判決如主文。
中    華    民    國   100    年    4     月    21    日
                  刑事第二庭    法  官  羅森德
以上正本證明與原本無異。
如不服本判決應於收受判決後10日內向本院提出上訴書狀，並應
敘述具體理由；其未敘述上訴理由者，應於上訴期間屆滿後20日
內向本院補提理由書（均須按他造當事人之人數附繕本）「切勿
逕送上級法院」。
中    華    民    國   100    年    4     月    21    日
                                書記官  盧姝伶